臺灣宜蘭地方法院刑事判決　　　　　　　　　　　　　　九十三年度交訴字第二號
　　公　訴　人　臺灣宜蘭地方法院檢察署檢察官
　　被　　　告　甲○○
右列被告因過失致死案件，經檢察官提起公訴（九十二年度偵字第三０三五號），被
告就被訴事實為有罪之陳述，本院裁定進行簡式審判程序後判決如左：
    主  文
甲○○從事業務之人，因業務上之過失致人於死，處有期徒刑陸月，如易科罰金，以
參佰元折算壹日。緩刑貳年。
    事  實
一、甲○○在其家中開設之水電行擔任水電工，平日以載運水電材料為其附隨業務，
    為從事駕駛業務之人，於民國九十二年十月十六日上午，因欲前往工地工作，乃
    駕駛車號Ｕ二—五三四一號自小客貨車，沿宜蘭縣冬山鄉○○路往廣興方向行駛
    ，於同日上午七時許，途經冬山鄉○○路與美和路二段狹路且無號誌之交岔路口
    時，本應注意行經無號誌之交岔路口應減速慢行，作隨時停車之準備，且依當時
    情況為天候晴、日間有自然光線，路面乾燥、無缺陷，道路無障礙物，視距良好
    ，並無不能注意之情事，竟疏未注意，未減速慢行，反以時速四、五十公里以上
    之速度超速行駛，適左側有丙○○騎乘車號ＧＸＬ—三二七號重型機車，超載搭
    載其孫丁○○、戊○○二人（賴偉戎、戊○○受傷部分未據告訴）沿冬山鄉○○
    路往羅東方向行駛，本應注意車輛行至無號誌交岔路口時，支線道車應暫停讓幹
    線道車先行，且應減速慢行，作隨時停車之準備，而依當時情形，亦無不能注意
    之情事，竟亦疏未注意停讓右方幹道甲○○所駕駛之自小客貨車先行，致該重型
    機車車頭與該自用小貨車之左側車門與中間車門發生碰撞，丙○○因之受有腹部
    鈍傷併內出血及休克、右側股股骨折、胸部挫傷併左側血胸、頭部外傷併顱骨骨
    折及上唇缺損併顱內出血之傷害，經送醫後延至同月十七日下午四時二十五分許
    不治死亡。
二、案經臺灣宜蘭地方法院檢察署檢察官相驗後自動檢舉偵查起訴。
    理  由
一、右揭事實，業據被告甲○○於本院調查、審理中供承不諱，並經被害人丙○○之
    子己○○、之妻乙○○○於警詢、偵查及本院調查中指訴綦詳，且有道路交通事
    故現場圖、道路交通事故調查報告表（一）、（二）各一件與現場照片二十六張
    附卷可稽。而被害人丙○○因本件事故致受有腹部鈍傷併內出血及休克、右側股
    股骨折、胸部挫傷併左側血胸、頭部外傷併顱骨骨折及上唇缺損併顱內出血之傷
    害而死亡等，有財團法人羅許基金會羅東博愛醫院診斷證明書一紙附卷可稽，並
    經臺灣宜蘭地方法院檢察署檢察官督同法醫師相驗屬實，製有相驗屍體證明書、
    驗斷書、照片八張及勘驗筆錄等存卷可參。
二、按汽車行車速度，依標誌或標線之規定，無標誌或標線者，在未劃設車道線或行
    車分向線之道路，市區時速不得超過三十公里，郊外時速不得超過四十公里，且
    行經無號誌之交岔路口時，應減速慢行，作隨時停車之準備，道路交通安全規則
    第九十三條第一項第二款、第四款分別定有明文。而道路繪有讓路線，係用以警
    告車輛駕駛人前有幹道應減速慢行，或停車讓幹道車先行，道路交通標誌標線號
    誌設置規則第一百七十二條亦有明文。又機器腳踏車在駕駛人後設有固定座位者
    ，得附載一人，道路交通安全規則第八十八條第二款同有明文。查該肇事路段係
    屬郊外道路之無號誌交岔路口，被害人丙○○行車方向並繪有讓路線，此有前揭
    照片附卷可參。被告甲○○駕駛自小客貨車行經郊外未劃設行車分向線之無號誌
  交岔路口時，本應注意前揭規定，而依當時天候晴，日間自然光線，路面乾燥無
    缺陷，視距良好無障礙物，並無不能注意之情事，竟疏未注意減速慢行，反以逾
    四十公里之時速超速行駛，致與被害人丙○○騎乘之重型機車發生碰撞，並於偵
    查中檢察官訊問當時車速時沈默不語，且坦稱：撞上後想踩煞車卻踩錯油門等語
    （見相驗卷第二十九頁背面），其有過失至明。雖被害人丙○○行經前揭路段時
    ，亦違規超載，並未注意道路繪有讓路線應減速停讓右方幹道車先行，致生本件
    事故，亦與有過失，然不得以此即卸免被告之責。另本件經送臺灣省基宜區車輛
    行車事故鑑定委員會鑑定後，鑑定意見亦認：「一、丙○○超載駕駛重機車行經
    狹路無號誌岔路口，屬支道車未停讓右方幹道林車（指被告車輛）先行，致與林
    車撞及，為肇事主因；二、甲○○駕駛自小客貨車行經狹路無號誌岔路口，未減
    速反超速致與賴車撞及，為肇事主因」，有該會九十二年十二月三日基宜鑑字第
    九二０七七一號函所附之鑑定意見書一件存卷可參，亦同本院之見解。又被害人
    丙○○死亡之結果，與被告過失駕駛行為間，顯有相當因果關係。是本件被告犯
    行明確，應依法論科。
二、查被告甲○○在其家中開設之水電行擔任水電工，平日以載運水電材料為其附隨
    業務，為從事駕駛業務之人，是核其所為，係犯刑法第二百七十六條第二項之業
    務過失致人於死罪。爰審酌被告係以從事駕駛業務之人，對於道路駕駛及用路人
    之安全，應有較高之注意義務，及其與被害人之過失程度、本件車禍造成之損害
    ，及犯罪後態度等一切情狀，量處如主文所示之刑，並諭知易科罰金之折算標準
    ，以資懲儆。末查，被告前未曾受有期徒刑以上刑之宣告，有臺灣高等法院被告
    全國前案紀錄表可按，其因一時疏失，致罹刑章，但素行良好，且已與被害人家
    屬達成和解，有宜蘭縣冬山鄉調解委員會調解書一件存卷供參，並經告訴人己○
    ○於本院審理中表示願意原諒等情，經此起訴審判，自應知所警惕，而無再犯之
    虞，本院認對其前開宣告之刑，以暫不執行為適當，爰併諭知宣告緩刑二年，以
    啟自新。
據上論斷，應依刑事訴訟法第二百九十九條第一項前段、第二百七十三條之一第一項
，刑法第二百七十六條第二項、第四十一條第一項、第七十四條第一款、罰金罰鍰提
高標準條例第一條前段、第二條，判決如主文。
本案經檢察官劉憲英到庭執行職務。
中      華      民     國      九十三     年   一     月   二十九       日
                                  臺灣宜蘭地方法院交通法庭
                                      法  官  郭  顏  毓
右正本證明與原本無異。
如不服本判決，應於判決送達後十日內，向本院提出上訴狀。（應附繕本）
                                      書記官  莊  淑  茹
中      華      民     國      九十三     年   一     月   二十九       日
附錄本案論罪科刑法條：
刑法第二百七十六條
因過失致人於死者，處二年以下有期徒刑、拘役或二千元以下罰金。
從事業務之人，因業務上之過失犯前項之罪者，處五年以下有期徒刑或拘役，得併科
三千元以下罰金。
